臺灣高雄地方法院刑事判決　　　　　　　九十一年度易字第二四六七號
　　公　訴　人　臺灣高雄地方法院檢察署檢察官
　　被　　　告　甲○○
右列被告因詐欺等案件，經檢察官提起公訴（九十一年度偵字第一一八五六號），本
院判決如左：
    主  文
甲○○意圖為自己不法之所有，以詐術使人將本人之物交付，累犯，處有期徒刑伍月
，如易科罰金，以參佰元折算壹日。
    事  實
一、甲○○前曾於民國（下同）八十六年間，因犯違反麻醉藥品管理條例之罪，經法
    院判處有期徒刑三月確定，而甫於八十六年九月十一日易科罰金執行完畢；猶不
    知潔身自好，明知自己經濟困頓，並無資力，且尚積欠他人大筆債務，已無力支
    付任何貸款利息及清償借款，竟基於意圖為自己不法所有之詐欺犯意，於九十年
    十一月二十九日，在高雄市○○區○○路二八四巷二十六號之三，向台新國際商
    業銀行股份有限公司高雄分行（下稱台新銀行高雄分行）佯稱願以動產擔保交易
    法動產抵押之方式，提供自己所有之車牌號碼Ｆ八—二五三八號自用小客車，向
    台新銀行高雄分行借貸新臺幣（下同）十八萬元，致台新銀行高雄分行陷於錯誤
    ，而同意借貸前開款項，雙方並訂定借款及車輛動產抵押契約，使甲○○成為動
    產擔保交易之債務人，復約定貸款期限自九十年十一月二十九日起至九十三年十
    一月二十九日止，分三十六期攤還借款本息，每月一期，每期應償還六千六百九
    十元，標的物存放地點則為甲○○位於高雄市○○區○○路二八四巷二六號之三
    住處，在貸款未清償前，動產擔保交易之債務人對標的物不得任意遷移或為其他
    處分。台新銀行高雄分行在與甲○○簽訂上開借款契約後，即依約交付甲○○所
    貸借之右開款項；詎甲○○於取得上開貸款後，僅依約清償第一期貸款，且另行
    基於意圖為自己不法利益之犯意，於九十年十二月間某日，將該車輛移轉交付予
    年籍及住居所不明之「胡偉明」使用，致該車輛遷移不知去向，復自九十一年一
    月二十九日起，即拒不給付右開借款本息；嗣因台新銀行高雄分行追索無著，受
    有損害，始知受騙。
二、案經台新國際商業銀行股份有限公司訴請臺灣高雄地方法院檢察署檢察官偵查起
    訴。
    理  由
一、訊據被告甲○○固坦承於曾右揭時、地，以車牌號碼為Ｆ八—二五三八號之自用
    小客車輛向台新銀行高雄分行申辦汽車貸款，嗣後僅繳付一期借款本息，即將上
    開車輛交予「胡偉明」之事實，惟矢口否認有何犯行，辯稱：在買車後約一、二
    個星期，因為欠「胡偉明」錢，在「胡偉明」的要求下，才把車給他，現在車子
    應該在他的使用中，買車時預計可以繳得起貸款，後來是因為工作不順利，又遭
    他人倒帳，才無法繳款，曾聯絡銀行延緩繳款，然未告知車子已移轉交付他人使
    用云云。惟查，右揭事實，業據告訴人台新銀行之代理人吳家禎於偵訊時及另一
    代理人林宏樵於本院審理時到院分別指訴綦詳，並有動產擔保交易動產抵押設定
    登記申請書、車輛動產抵押契約書及汽車貸款申請書各一紙附卷可稽，復有外訪
    報告單一份及數位式相片三紙在卷足憑；被告既在尚未繳清向告訴人所商借之借
    款前，即任意將作為動產擔保交易標的物之車輛，移轉交付予真實姓名年籍不詳
    之「胡偉明」，以抵償其積欠「胡偉明」之欠款，復未告知告訴人車輛已移轉之
    事實，使告訴人追索無著，其係基於不法利益，而有違反動產擔保交易法第三十
    八條之犯行甚明。再者，被告雖以上開情詞辯稱其並無詐欺之犯行，然查，被告
    與告訴人簽訂車輛動產抵押契約書，並取得款項後，僅付一期貸款，即逕將該車
    輛任意處分，交付予其所稱之「胡偉明」，致車輛遷移不知去向，再參以被告雖
    稱於借款時係擔任電器銷售之工作，有三、四萬元月薪之收入，然確無法具體陳
    述於購車當時，其所服務之商家名稱、負責人姓名或其他相關資料可供本院調查
    參酌，復自承確有積欠案外人「胡偉明」款項尚未清償，方移轉交付車輛予「胡
    偉明」抵債乙節觀之，堪認被告以上述車輛向告訴人借款之時，早已陷於無資力
    之狀態，而自始即有為自己不法所有之意圖。綜上所述，本件事證明確，被告上
    述辯詞，無非卸責之詞，不足採信，其犯行均堪以認定。
二、核被告甲○○所為，係犯刑法第三百三十九條第一項之詐欺取財罪及違反動產擔
    保交易法第三十八條之動產擔保交易債務人任意移轉動產擔保交易標的物罪。被
    告所犯上開二罪間，有方法結果之牽連關係，為牽連犯，依刑法第五十五條後段
    之規定，應從較重之刑法第三百三十九條第一項詐欺取財罪處斷。被告前曾於八
    十六年間，因犯違反麻醉藥品管理條例之罪，經法院判處有期徒刑三月確定，而
    甫於八十六年九月十一日易科罰金執行完畢，有臺灣高等法院被告全國前案紀錄
    表一份在卷可稽，其於五年內再犯本件有期徒刑以上之罪，為累犯，爰依刑法第
    四十七條之規定，加重其刑。爰審酌被告於取得貸款金額後，僅繳納一期分期款
    ，其餘即均未按期繳交，並違反動產擔保交易契約，將車輛移轉交付予他人使用
    ，致告訴人追索無著而生損害，且事後仍遲遲未與告訴人達成和解，復在犯罪後
    仍執詞否認犯行等一切情狀，量處如主文所示之刑，並諭知易科罰金之折算標準
    ，以為懲儆。
據上論斷，應依刑事訴訟法第二百九十九條第一項前段，動產擔保交易法第三十八條
，刑法第十一條前段、第三百三十九條第一項、第四十七條、第四十一條第一項、第
五十五條，罰金罰鍰提高標準條例第一條前段、第二條，判決如主文。
本案經檢察官乙○○到庭執行職務。
中      華      民      國      九十一      年    十    月      九      日
                                  臺灣高雄地方法院刑事第六庭
                                      法  官   李怡諄
右正本證明與原本無異。
如不服本判決，應於判決送達後十日內，向本院提出上訴狀。
                       書記官   陳孟瑩
中    華    民    國    九十一    年       十      月        九        日
附錄本件論罪條文：
中華民國刑法第三百三十九條
(普通詐欺罪)
意圖為自己或第三人不法之所有，以詐術使人將本人或第三人之物交付者，處五年以
下有期徒刑、拘役或科或併科一千元以下罰金。
以前項方法得財產上不法之利益或使第三人得之者，亦同。
前二項之未遂犯罰之。
